KEVIN ESQUEA

INGENIERO DE SISTEMAS

TELEFONO: +57 304 202 4366

★ EMAIL: kevinesq1996@gmail.com◆ CIUDAD: Santa Marta, Magdalena

PERFIL

Soy profesional en Ingeniería de Sistemas, apasionado por el desarrollo de software, tengo la capacidad de participar en grupos de investigación y desarrollo de Software, asumiendo la función de diseñador y desarollador de los diferentes componentes computacionales que se requieran. Actualmente estoy muy enfocado en el desarrollo web, especialmente en el área Frontend.

HABILIDADES

HABILIDADES PROFESIONALES

- Trabajo en equipo
- Aprendizaje autónomo
- Actitud positiva
- Resolución de problemas
- Proactividad

HABILIDADES TECNICAS

- HTML/CSS/SASS
- JavaScript/ReactJS
- NodeJS/Express
- PHP
- MYSQL/MongoDB

INFORMACION

WEBSITE: https://portfolio-kevin-

esquea.netlify.app

GITHUB: https://github.com/kevinesque

a17

LINKEDIN: https://linkedin.com/in/kevi

n-esquea

EDUCACION

AGOSTO 2013 - DICEMBRE 2019

INGENIERIA DE SISTEMAS

Universidad del Magdalena | Santa Marta

Diseñar, concebir, implementar y operar sistemas de tecnologías de Información para la ejecucion efectiva de procesos que generan una transformación positiva.

JUNIO 2021 – ENERO 2022

DESARROLLO WEB FULLSTACK | HTML, CSS, JS, PHP Y MYSQL

Educación Online | Udemy

Aplicaciones de las tecnologias de desarrollo web, creando sitios web de la vida real con funciones muy avanzadas y áreas de administracion 100% dinamica.

NOVIEMBRE 2021 – EN CURSO

JAVASCRIPT MODERNO | REACTJS, NODEJS, EXPRESS

Educación Online | Udemy

Desde los fundamentos hasta los temas mas avanzados de JS, manejo del DOM, consumo de API, etc. Ademas de Introduccion a librerias como ReactJS.

EXPERIENCIA

MAYO 2020 - JULIO 2020

GUIA TURISTICA 'LA SALITROSA'

Freelance | Santa Marta

Diseño y construcción de un sitio web que sirve como guía turistica a los usuarios, construido con Wordpress y el maquetador de temas Elementor, con Implementación de los plugins Advanced Custom Fields y Custom Post Type.

SEPTIEMBRE 2021 – NOVIEMBRE 2021

UPTASK | ADMINISTRADOR DE PROYECTOS

Proyecto del Curso de Desarrollo Web | Udemy

Construcción de un aplicativo web que facilita la administración de proyectos., usando el patron MVC y Programación orientada a objetos con la ayuda los siguientes tecnologias HTML, CSS, JAVASCRIPT, PHP Y MYSQL.

KEVIN ESQUEA

INGENIERO DE SISTEMAS

TELEFONO: +57 304 202 4366

★ EMAIL: kevinesq1996@gmail.com◆ CIUDAD: Santa Marta, Magdalena

INFO PERSONAL

FECHA NAC: 17 - AGOSTO - 1996

EDAD: 25 AÑOS

ESTADO CIVIL: SOLTERO

EXPERIENCIA

FEBRERO 2022 – MARZO 2022

APV | ADMINISTRADOR DE PACIENTES DE VETERINARIA

Proyecto Curso de JavaScript Moderno | Udemy

Diseño y construcción de una aplicación web que ayuda a la administracion de clinicas veterinarias, API construida con NodeJS, Express y MongoDB, Interfaz de usuario construida con ReactJS, consumo de API mediante Axios. Autenticacion de usuarios con JSON WEB TOKEN.

MARZO 2022 – JUNIO 2022

TODOAPP | ADMINISTRADOR DE TAREAS

Proyecto construido aplicando los conocimientos obtenidos

Desarrollo de una aplicación que administra las tareas diarias de un usuario, construido con ReactJS y sus diferentes Hooks (useContext, useReducer, useState, useEffect). persistencia de datos con LocalStorage

REFERENCIAS

NOMBRE: AMED ANTONIO ESQUEA ARRIETA

PROFESION: TECNICO AGROPECUARIO

DIRECCION: CRA 14 #2-19 / CIENAGA, MAGDALENA

TELEFONO: +57 302 578 2350

NOMBRE: MANUEL JOAQUIN ESQUEA ARRIETA

PROFESION: INGENIERO DE SISTEMAS

DIRECCION: CRA 20 #7-27 / CIENAGA MAGDALENA

TELEFONO: +57 300 332 7997